CONTACTO

Puente Alto, Santiago

(t) +56 9 5539 1914

vreyes@digitalcreations.cl

digitalcreations.cl

github.com/tenshi98

(in) <u>Linkedin</u>

Portafolio

FORMACION ACADEMICA

Ingeniería en Informática Uniacc 2012 – 2014

Enseñanza Media

Contador Titulado Colegio Politécnico Eyzaguirre 1999 – 2002

Enseñanza Básica

Escuela Domingo Matte Mesías 1991 – 1998

TECNOLOGIAS

Librerías

- JQuery
- JQuery UI
- Webdatarocks
- Ajax
- Chart.js
- Plotly.js
- Three.js
- PHP ML
- PHP Office
- TCPDF
- Dompdf
- NuSOAP

Instalación/Config Servidores

- Windows
- Linux

Administración Servidores

- WHM
- aaPanel
- cPanel
- simplePanel

Aplicaciones Móviles

- Flutter
- Android Studio
- Xcode

Victor Reyes Galvez

Full Stack Developer | HTML | CSS | Javascript | PHP | C++ | C# | Java | Python | SQL | MySQL | GIT | GITHUB

PERFIL

Soy Full Stack Developer con más de quince años de experiencia en el manejo de tecnologías como C++, C#, Java, Python, SQL, MySQL, Javascript, especializado en proyectos de PHP Puro y sus tecnologías derivadas. Con experiencia tanto trabajando de forma independiente como en equipos, lo que me ha permitido desarrollar habilidades de autogestión y colaboración orientada a resultados.

Gracias a mi trayectoria en diseño aplico un enfoque centrado en el usuario teniendo en cuenta aspectos funcionales en cada proyecto.

Me considero una persona flexible y con grandes capacidades de adaptación a nuevos entornos y aprendizajes. Me gusta el trabajo en equipo, el intercambio de ideas y experiencia. Soy autodidacta, comprometido y resolutivo, tengo la mejor voluntad y predisposición ante cualquier tarea otorgada.

TECNOLOGIAS

Devops Docker, Docker Compose, Kubernetes, Proxmox, VMware.

Back-end Firebase, Heroku, Redis, REST API, Webhook.

Front-end HTML-5, CSS-3, SASS, JavaScript.

Frameworks CSS Tailwind CSS, Bootstrap, Material UI, Materialize, Bulma, Pure

CSS, Skeleton, Foundation, Semantic UI, Pico CSS, Shadon UI.

Frameworks PHP Symfony, CakePHP, Yii, Codelgniter, Laravel, Slim Framework.

Frameworks Python Flask

Programación PHP, Java, Python, Ruby, .NET, Kotlin, DART, Visual Basic, C++, C#,

Sap Abap Netweaver, ASP.

Bases de Datos SQL Server, MySQL, MariaDB, PostgreSQL, MongoDB, Oracle,

SQLite.

Control Versiones Git, SVN, Github, Gitlab, BitBucket.

Arquitecturas Hexagonal, Onion, Clean.

Patrones Diseño MVC, MVP, MVVM, DDD.

Principios SOLID, DRY, KISS, Clean Code.

Metodologías SCRUM, KANBAN.

EXPERIENCIA LABORAL

Exilon 360 SPA - Crosstech - Simplytech

kiloli 300 3FA — Crosstech — Simplyte

Junio 2016 - Presente

Full Stack Developer:

Plataforma Gestión Modular

Documentación

Plataforma enfocada a gestionar las mediciones de telemetría a través de sus distintas interfaces para cada cliente. Ofrece la administración de usuarios, de equipos de telemetría, gestión de mantenciones preventivas y de urgencia a los equipos de telemetría, informes agrupados al tipo de servicio ofrecido (medición temperaturas, GPS y niveles de riego en los campos, voltajes de equipo, etc.), entre otras características.

STACK: PHP|MYSQL|HTML-5|CSS-3|Bootstrap|Javascript|Jquery|Chart.js|Plotly.js|
DomPDF|TCPDF|PHP Machine Learning|PHP Office|Placas Arduino|External
Services (Email-Whatsapp-WebService MeteoChile)

Plataforma Agropraxis

Documentación

Plataforma diseñada para la consolidación de la carga Frutícola embarcada en contenedores de exportación, controlando el cumplimiento de las instrucciones de carga (cargas específicas) y de las condiciones de transporte instruidas a la naviera, estiba, sellado y registro de temperaturas.

STACK: PHP|MYSQL|HTML-5|CSS-3|Bootstrap|Javascript|Jquery

HABILIDADES

Sistemas operativos

- Windows
- GNU Linux
- Mac OSX

CMS

- WordPress
- Joomla
- Drupal

Suites ofimáticas

- Microsoft Office
- Libre Office

Diseño Gráfico

- Fireworks
- Photoshop
- Serif Affinity Designer
- Gimp
- Krita
- Inkscape

Prototipado

• Figma

Diagramado

- Dia diagram editor
- Pencil 2d
- Pencil Project
- MyDraw

Software ERP

- Altavista
- SAP (consultor SAP ABAP y MM)

Diseño 3D

- 3D Studio Max
- Autocad
- Poser
- Maxon Cinema 4D
- Blender

Diseño Juegos

- Game Maker Studio
- Intersect Engine
- Unity
- Unreal Engine
- GameSalad
- Stencyl
- Godot

Edición Sonido

- Audacity
- Sound Forge Audio Studio

EXPERIENCIA LABORAL

Plataforma Aguas EAPEC

Plataforma diseñada para gestionar la facturación de los medidores de aguas, entre sus características se encuentran la gestión de los clientes, la gestión del medidor o los remarcadores instalados en cada propiedad, historial de mediciones, facturaciones, pagos, cortes, reposiciones y retiro de medidores, además de los distintos informes.

STACK: PHP|MYSQL|HTML-5|CSS-3|Bootstrap|Javascript|Jquery|TCPDF|PHP Office |External Services (Email, Subdere, SII)

Polz Asociados. (Freelance)

Noviembre 2022 - Presente

Full Stack Developer:

Plataforma Terranía

Documentación

Documentación

Plataforma enfocada en la gestión de venta de los terrenos para cada línea de negocios, gestionando de principio a fin cada negociación con las empresas interesadas de forma separada para cada terreno.

STACK: PHP | MYSQL | HTML-5 | CSS-3 | Bootstrap | Javascript | Jquery | Mailing

Plataforma Somos Teatro

Documentación

Plataforma enfocada en la gestión de venta de obras de teatro a las empresas interesadas, gestionando de principio a fin los avances en la negociación con las empresas de forma separada para cada caso.

STACK: PHP/MYSQL/HTML-5/CSS-3/Bootstrap/Javascript/Jquery/Mailing

Simyl S.A. (Freelance)

Noviembre 2013 - Junio 2023

Full Stack Developer:

Plataforma Mantenlubric

Documentación

Este sistema está enfocado a la gestión de lubricación de las máquinas y sus puntos, todo se gestiona a través de contratos donde se indica el número de lubricaciones dentro del año, además programar mantenciones preventivas o de emergencia. Posee transacciones para gestionar a los usuarios (con un control de permisos según sus roles), las máquinas, los trabajadores, las bodegas, las compras y ventas, los vendedores y sus negociaciones, entre otras.

STACK: PHP|MYSQL|HTML-5|CSS-3|Bootstrap|Javascript|Jquery

MIS PROYECTOS

Plataforma SimpliVet

Documentación

Plataforma de negocios enfocada a ofrecer el servicio de gestión de veterinarias, esta plataforma se subdivide en 3 plataformas:

Administración: Plataforma hecha para administrar a los clientes, en este caso las veterinarias y hacer las facturaciones mensuales por los servicios.

Clientes: Plataforma de atención de mascotas, llevando el detalle de las vacunas, atenciones, hospitalizaciones y cirugías. También permite administrar los centros, los servicios, los productos a la venta, los empleados y las bodegas, dependiendo de la configuración de la cuenta, puede enviar notificaciones por email y por whatsapp.

Tutores: Plataforma que permite ver todos los datos del tutor y sus mascotas, el detalle de cada mascota, sus vacunas, sus cirugías, calendario de vacunas, etc.

Home-Lab Documentació

Cuento con 3 servidores que utilizo para diferentes tareas:

Servidor Proxmox: Permite virtualizar otros SO, lo utilicé principalmente para mis prácticas de Hack the Machine y otros casos similares.

Servidor Web: Lubuntu+aaPanel, ofrece toda la funcionalidad de un servidor normal, admite hostear varios dominios al exterior, lo utilizo para pruebas de rendimiento.

Servidor Juegos: Lubuntu+Docker, lo utilizo para hostear minecraft, Counter-Strike, Project Zomboid entre otros.

Server Docker Documentación

Portainer, Jellyfin, Nginx Reverse Proxy, OpenVPN. Principalmente se utiliza para servir películas y series al interior de mi red y bloquear la publicidad en la web.